# 税务自查问题

提问人：ccj2012 时间：2016-03-28 00:12:39
最近本单位税务自查，发现以前年度的发票不合规，需要进行应纳税所得额调整，但由于发票所在年度，企业是亏损的，所以不用补交税金。 对于这个事项，我们需要做账务处理吗，如果要做在今年，分录是什么，谢谢!

回答人：chenyiwei
这个事项的纳税调整虽然不至于导致以前年度要补税，但会导致以前年度累积的可弥补亏损发生变化。 如果以前年度就税务上的可弥补亏损确认了递延所得税资产的，则随着税务上认可的可弥补亏损金额的变化，该递延所得税资产的金额也需要相应调整，这应当作为前期差错予以更正处理。除此之外，不涉及账务更正问题。